臺灣臺北地方法院民事裁定
111年度聲字第545號
聲  請  人  謝至斌  
            謝至展  
            謝至哲  

相  對  人  台灣金聯資產管理股份有限公司


法定代理人  施俊吉  
上列當事人間聲請停止執行事件，本院裁定如下：
    主  文
聲請人供擔保新臺幣75萬3,693元後，本院111年度司執字第982
78號請求清償債務強制執行事件之強制執行程序於超過原告繼承
被繼承人謝蘇麗玉之遺產範圍內，於本院111年度訴字第4613號
債務人異議之訴事件判決確定、和解或撤回起訴前應暫予停止。
    理  由
一、按有回復原狀之聲請，或提起再審或異議之訴，或對於和解
    為繼續審判之請求，或提起宣告調解無效之訴、撤銷調解之
    訴，或對於許可強制執行之裁定提起抗告時，法院因必要情
    形或依聲請定相當並確實之擔保，得為停止強制執行之裁定
　　，強制執行法第18條第2 項定有明文。次按強制執行程序之
    停止，因停止之原因及範圍不同，可分整個執行程序之停止
    及個別執行程序之停止二種，前者係執行之停止原因發生後
　　，整個執行程序均不能續行，後者為執行之停止原因發生後
　　，僅對於執行債權之一部，共同債務人之一部，或執行標的
    物之一部之執行程序不能續行，即僅不許特定之執行程序而
    停止該程序而言(最高法院 82年度台抗字第588 號裁定意旨
    參照)。又法院依強制執行法第18 條第2 項定擔保金額而准
    許停止強制執行之裁定者，該項擔保係備供債權人因停止執
    行所受損害之賠償，其數額應依標的物停止執行後，債權人
    未能即時受償或利用該標的物所受之損害額，或其因另供擔
    保強制執行所受之損害額定之，非以標的物之價值或其債權
    額為依據（最高法院 91 年度臺抗字第 429 號裁判意旨參
    照）。
二、本件聲請意旨略以：聲請人就本院111年度司執字第98278號
    請求清償債務強制執行事件(下稱系爭強制執行事件)主張，
    原告3人僅在遺產範圍內負有清償責任，被告聲請強制執行
    標的顯非謝蘇麗玉遺產範圍，有違民法繼承篇施行法第1之3
    條第2項及第1之1條第2項規定，聲請人據此依強制執行法第
    14條規定提起債務人異議之訴，倘不停止執行，將使聲請人
    受有不能回復之損害，爰依法聲請停止執行等語。
三、查聲請人以其向本院提起債務人異議之訴為理由，聲請裁定
    停止系爭強制執行事件之強制執行程序，經本院依職權調閱
    上開執行卷宗及本院111年度訴字第4613號債務人異議之訴
    卷宗審究後，認聲請人聲請停止執行，核與強制執行法第18
     條第2 項規定相符，應予准許。本院審酌相對人因本件停
    止執行所受之可能損失，應係其未能即時就執行債權額即新
    臺幣（下同）3,478,583元受償之此期間利息損害。而聲請
    人所提債務人異議之訴訴訟標的價額逾150 萬元，屬得上訴
    第三審案件，參考各級法院辦案期限實施要點規定，第一、
    二
　　、三審通常程序審判案件之辦案期限分別為1年4 個月、2年
　　、1年，則該案審理期間約需4年4個月，即52 個月，其債權
    額按法定利率週年利率5％ 計算，相對人因停止執行而未能
    即時受償之利息損失約為93萬3,452元（計算式：3,478,583
    元×5％÷12月×52月＝75萬3,693 元，元以下四捨五入），是本
    院認聲請人供擔保金額以75萬3,693 元為適當，聲請人為相
    對人提供前開擔保金額後，方得停止執行。
四、爰依強制執行法第18條第2項，裁定如主文。
中　　華　　民　　國　　111 　年　　9 　　月　　29　　日
              民事第二庭    法　官　蒲心智
以上正本係照原本作成。
如不服本裁定應於送達後10日內向本院提出抗告狀，並繳納抗告
費新臺幣1,000元。　　　　　　
中　　華　　民　　國　　111 　年　　9 　　月　　29　　日
                            書記官  潘惠敏